---
title: "Análise 4 - Subsídio de figuras"
output: 
  html_document:
    keep_md: true
---

### Breve Resumo
Neste arquivo constam algumas figuras geradas para subsidiar a escrita do paper:

* 1 - gráficos 2 x 2 com todas as combinações de variáveis nos 4 datasets (eliminou Speak no dataset4);
* 2 - comparação BIC vs ICL dos GMM para G=2;
* 3 - plots de probabilidade de pertencimento a determinado cluster (para G=2) para variáveis ópticas vs radio;
* 4 - figuras para os datasets 1 e 2 com os tipos de galáxias e resultado da clusterização;

OBS: arquivos .PNG dos gráficos estão na mesma pasta no Github.

```{r load, message=FALSE, warning=FALSE, echo=FALSE}
load("wkspce_analise4.RData")
library(mclust)
library(ggplot2)
library(gridExtra)
library(factoextra)
```

### 1. Gráficos 2x2

```{r, fig.width=15, fig.height=10, message=FALSE, warning=FALSE, echo=FALSE}
grid.arrange(p1[[1]],p1[[2]],p1[[3]],p1[[4]],p1[[5]],p1[[6]],
             p2[[1]],p2[[2]],p2[[3]],p2[[4]],p2[[5]],p2[[6]],
             p3[[1]],p3[[2]],p3[[3]],p3[[4]],p3[[5]],p3[[6]],
             p4[[1]],p4[[2]],p4[[3]],p4[[4]],p4[[5]],p4[[6]], ncol=6,
             top = "Cluster G=2 vs R>1/R<1")
```

### 2. Comparação BIC vs ICL

```{r, fig.width=8, fig.height=5, message=FALSE, warning=FALSE, echo=FALSE}
p_bic_icl
```

### 3. Plots - Probabilidade de pertencimento a determinado cluster (para G=2)

```{r, fig.width=15, fig.height=10, message=FALSE, warning=FALSE, echo=FALSE}
grid.arrange(p1_p,p2_p,p3_p,p4_p, ncol=2)
```

### 4. Tipos Galáxias vs resultados clustering

```{r, fig.width=10, fig.height=5, message=FALSE, warning=FALSE, echo=FALSE}
grid.arrange(p1_t,p2_t,ncol=2)
```
