---
title: "3ª Análise - utilizando todos os data sets"
output: 
  html_document: 
    keep_md: true
---

<!-- <style> -->
<!-- body { -->
<!-- text-align: justify} -->
<!-- </style> -->


### Breve Resumo
Neste arquivo constam os resultados da terceira análise dos dados sobre a dicotomia, desta vez realizando para os 4 data sets disponíveis:

* utilizou-se apenas o algoritmo de agrupamento (EM - GMM) do pacote MClust;
* nos plots (2 a 2), fora empregada a caracterização de R > 1 ou R < 1, quando aplicável;
* os algoritmos foram rodados considerando todas as variaveis em cada data-set;
* testou-se o GMM com grupos G=2, G=3 e G indefinido, a fim de verificar (via BIC) o quão diferente era o modelo com G=2 em relação ao(s) outro(s);


### Resultados
```{r load, message=FALSE, warning=FALSE, echo=FALSE}
load("wkspce_analise3.RData")
library(mclust)
library(ggplot2)
library(gridExtra)
library(factoextra)
```


### Primeiro data-set: "Parameters_1_CBMRT.txt"

#### Análise fator R>1, R<1:

```{r r1, echo=TRUE, fig.width=15, fig.height=10, message=FALSE, warning=FALSE, echo=FALSE}
#analise fator R>1:
#leitura
#load("~/WKSPCE_data1.RData")
# data1.loc<-file.choose()
# data1.df <- read.table(data1.loc, header=TRUE)
#str(data1.df)

# criando fator
data1.df$R1 <- (data1.df$Rc_Index >= 1)
data1.df$R1 <- ifelse(data1.df$R1 == TRUE, "R>1", "R<1")


#plotando
#install.packages("gridExtra")

# library(ggplot2)
# library(gridExtra)

comb = combn(ncol(data1.df[,1:4]),2)
p = list()
#i = 1

#x = comb[,1]
# para pegar e passar os nomes das variaveis corretamente para o ggplot
nomes <- colnames(data1.df[1:4])

comb_nomes <- matrix(NA, nrow=2, ncol=ncol(comb))
comb_nomes <- sapply(1:ncol(comb),function(j){
  sapply(1:2,function(i){
    comb_nomes[i,j]<-nomes[comb[i,j]]
  })
})

p <- sapply(1:length(comb), function(i){
  apply(comb_nomes, 2, function(x){
    p[i] <- ggplot(data1.df, aes_string(x[1], x[2]))+
      geom_point(aes(colour = R1), size = 2.5)+
      ggtitle("Comparação R>1 e R<1")+
      theme(plot.title = element_text(hjust=0.5))
  })  
})
#ok!

grid.arrange(p[[1]],p[[2]],p[[3]],p[[4]],p[[5]],p[[6]], ncol=3)
```


#### GMM com G=2 grupos:


```{r G2_1,fig.width=15, fig.height=10, message=FALSE, warning=FALSE, echo=FALSE}
#rodando MClust
### G=2
# library(mclust)
out2 <- Mclust(data1.df[,1:4], G=2)
#str(out2)

# levando a classificação para os dados originais
data1.df$cluster2 <- as.factor(out2$classification)

# plots 2 a 2:
p <- sapply(1:length(comb), function(i){
  apply(comb_nomes, 2, function(x){
    p[i] <- ggplot(data1.df, aes_string(x[1], x[2]))+
      geom_point(aes(colour = cluster2, shape=R1), size = 2.5)+
      #ggtitle("Comparação R>1 e R<1")+
      theme(plot.title = element_text(hjust=0.5))
  })  
})

#x11()
grid.arrange(p[[1]],p[[2]],p[[3]],p[[4]],p[[5]],p[[6]], ncol=3)

summary(out2$BIC)
```



#### GMM com G=3 grupos:


```{r G3_1,fig.width=15, fig.height=10, message=FALSE, warning=FALSE, echo=FALSE}
# quão significativo G=2 eh em relação a G=3 (ou vice versa)?:
### G=3
out3 <- Mclust(data1.df[,1:4], G=3)
#str(out4)

# levando a classificação para os dados originais
data1.df$cluster3 <- as.factor(out3$classification)

# plots 2 a 2:
p <- sapply(1:length(comb), function(i){
  apply(comb_nomes, 2, function(x){
    p[i] <- ggplot(data1.df, aes_string(x[1], x[2]))+
      geom_point(aes(colour = cluster3, shape=R1), size = 2.5)+
      #ggtitle("Comparação R>1 e R<1")+
      theme(plot.title = element_text(hjust=0.5))
  })  
})
#x11()
grid.arrange(p[[1]],p[[2]],p[[3]],p[[4]],p[[5]],p[[6]], ncol=3)

summary(out3$BIC)

```




#### GMM com G irrestrito:

```{r G4_1,fig.width=15, fig.height=10, message=FALSE, warning=FALSE, echo=FALSE}

### G irrestrito (soh para pegar gráfico do AIC -- jah iria retornar 3 otimo?,
#.. senao fazia soh comoo otimo)
### NAO! --> retorna 4 como otimo no data1

out4 <- Mclust(data1.df[,1:4])
#str(out4)

# levando a classificação para os dados originais
data1.df$cluster4 <- as.factor(out4$classification)

# plots 2 a 2:
p <- sapply(1:length(comb), function(i){
  apply(comb_nomes, 2, function(x){
    p[i] <- ggplot(data1.df, aes_string(x[1], x[2]))+
      geom_point(aes(colour = cluster4, shape=R1), size = 2.5)+
      #ggtitle("Comparação R>1 e R<1")+
      theme(plot.title = element_text(hjust=0.5))
  })  
})
#x11()
grid.arrange(p[[1]],p[[2]],p[[3]],p[[4]],p[[5]],p[[6]], ncol=3)

summary(out4$BIC)
fviz_mclust_bic(out4)

# não parece ser tão diferente em termos de BIC !

```


#### Conclusão dataset: "Parameters_1_CBMRT.txt"

* em todos os casos, o GMM não indicou separação dos grupos na diagonal;
* o modelo "ideal" de clusters, de acordo com a técnica BIC, seria o modelo com 4 agrupamentos;
* não há grande diferença, em termos de BIC, entre o modelo com 2 grupos e o modelo de 4 grupos.



### Segundo data-set: "Parameters_2_RBMRT.txt"

#### Análise fator R>1, R<1:

```{r r2, fig.width=15, fig.height=10, message=FALSE, warning=FALSE, echo=FALSE}
#leitura
#load("~/WKSPCE_data1.RData")
# data2.loc<-file.choose()
# data2.df <- read.table(data2.loc, header=TRUE)
# str(data2.df)

# criando fator
data2.df$R1 <- (data2.df$R_Index >= 1)
data2.df$R1 <- ifelse(data2.df$R1 == TRUE, "R>1", "R<1")


#plotando
# library(ggplot2)
# library(gridExtra)

comb = combn(ncol(data2.df[,1:4]),2)
p = list()
#i = 1

#x = comb[,1]
# para pegar e passar os nomes das variaveis corretamente para o ggplot
nomes <- colnames(data2.df[1:4])

comb_nomes <- matrix(NA, nrow=2, ncol=ncol(comb))
comb_nomes <- sapply(1:ncol(comb),function(j){
  sapply(1:2,function(i){
    comb_nomes[i,j]<-nomes[comb[i,j]]
  })
})

p <- sapply(1:length(comb), function(i){
  apply(comb_nomes, 2, function(x){
    p[i] <- ggplot(data2.df, aes_string(x[1], x[2]))+
      geom_point(aes(colour = R1), size = 2.5)+
      ggtitle("Comparação R>1 e R<1")+
      theme(plot.title = element_text(hjust=0.5))
  })  
})
#ok!

grid.arrange(p[[1]],p[[2]],p[[3]],p[[4]],p[[5]],p[[6]], ncol=3)
```


#### GMM com G=2 grupos:


```{r G2_2, fig.width=15, fig.height=10, message=FALSE, warning=FALSE, echo=FALSE}
#rodando MClust
### G=2
# library(mclust)
out2 <- Mclust(data2.df[,1:4], G=2)
#str(out2)
#smy2<-summary(out2$BIC)
#fviz_mclust_bic(out2)

# levando a classificação para os dados originais
data2.df$cluster2 <- as.factor(out2$classification)

# plots 2 a 2:
p <- sapply(1:length(comb), function(i){
  apply(comb_nomes, 2, function(x){
    p[i] <- ggplot(data2.df, aes_string(x[1], x[2]))+
      geom_point(aes(colour = cluster2, shape=R1), size = 2.5)+
      #ggtitle("Comparação R>1 e R<1")+
      theme(plot.title = element_text(hjust=0.5))
  })  
})

#x11()
grid.arrange(p[[1]],p[[2]],p[[3]],p[[4]],p[[5]],p[[6]], ncol=3)

summary(out2$BIC)
```


#### GMM com G=3 grupos:

```{r G3_2, fig.width=15, fig.height=10, message=FALSE, warning=FALSE, echo=FALSE}
# quão significativo G=2 eh em relação a G=3 (ou vice versa)?:
### G=3
out3 <- Mclust(data2.df[,1:4], G=3)
#str(out4)

# levando a classificação para os dados originais
data2.df$cluster3 <- as.factor(out3$classification)

# plots 2 a 2:
p <- sapply(1:length(comb), function(i){
  apply(comb_nomes, 2, function(x){
    p[i] <- ggplot(data2.df, aes_string(x[1], x[2]))+
      geom_point(aes(colour = cluster3, shape=R1), size = 2.5)+
      #ggtitle("Comparação R>1 e R<1")+
      theme(plot.title = element_text(hjust=0.5))
  })  
})
#x11()
grid.arrange(p[[1]],p[[2]],p[[3]],p[[4]],p[[5]],p[[6]], ncol=3)

# SEM PADRÃO DIAGONAL
summary(out4$BIC)

```



#### GMM com G irrestrito:

```{r G4_2, fig.width=15, fig.height=10, message=FALSE, warning=FALSE, echo=FALSE}

# quão significativo G=2 eh em relação a G=3 (ou vice versa)?:
### G=3
out4 <- Mclust(data2.df[,1:4])
#str(out4)

# levando a classificação para os dados originais
data2.df$cluster4 <- as.factor(out4$classification)

# plots 2 a 2:
p <- sapply(1:length(comb), function(i){
  apply(comb_nomes, 2, function(x){
    p[i] <- ggplot(data2.df, aes_string(x[1], x[2]))+
      geom_point(aes(colour = cluster4, shape=R1), size = 2.5)+
      #ggtitle("Comparação R>1 e R<1")+
      theme(plot.title = element_text(hjust=0.5))
  })  
})
#x11()
grid.arrange(p[[1]],p[[2]],p[[3]],p[[4]],p[[5]],p[[6]], ncol=3)

# SEM PADRÃO DIAGONAL

summary(out4$BIC)
fviz_mclust_bic(out4)

```


#### Conclusão dataset: "Parameters_2_RBMRT.txt"

* em todos os casos, o GMM não indicou separação dos grupos na diagonal;
* o modelo "ideal" de clusters, de acordo com a técnica BIC, seria o modelo com 4 agrupamentos;
* não há grande diferença, em termos de BIC, entre o modelo com 2 grupos e 4 grupos.


### Terceiro data-set: "Parameters_3_OZVBR.txt"

#### Análise fator R>1, R<1:

```{r r3, fig.width=15, fig.height=10, message=FALSE, warning=FALSE, echo=FALSE}
#leitura
#load("~/WKSPCE_data1.RData")
# data3.loc<-file.choose()
# data3.df <- read.table(data3.loc, header=TRUE)
# str(data3.df)
# which(data3.df$delta==0)
# Rafa jah retirou REDSHIFT e as obs com zeros

# criando fator
data3.df$R1 <- (data3.df$Ratio >= 1) # confirma se eh essa coluna mesmo
data3.df$R1 <- ifelse(data3.df$R1 == TRUE, "R>1", "R<1")


#plotando
#install.packages("gridExtra")
comb = combn(ncol(data3.df[,1:4]),2)
p = list()
#i = 1

#x = comb[,1]
# para pegar e passar os nomes das variaveis corretamente para o ggplot
nomes <- colnames(data3.df[1:4])

comb_nomes <- matrix(NA, nrow=2, ncol=ncol(comb))
comb_nomes <- sapply(1:ncol(comb),function(j){
  sapply(1:2,function(i){
    comb_nomes[i,j]<-nomes[comb[i,j]]
  })
})

p <- sapply(1:length(comb), function(i){
  apply(comb_nomes, 2, function(x){
    p[i] <- ggplot(data3.df, aes_string(x[1], x[2]))+
      geom_point(aes(colour = R1), size = 2.5)+
      ggtitle("Comparação R>1 e R<1")+
      theme(plot.title = element_text(hjust=0.5))
  })  
})
#ok!

grid.arrange(p[[1]],p[[2]],p[[3]],p[[4]],p[[5]],p[[6]], ncol=3)
```


#### GMM com G=2 grupos:


```{r G2_3, fig.width=15, fig.height=10, message=FALSE, warning=FALSE, echo=FALSE}
#rodando MClust
### G=2
library(mclust)
out2 <- Mclust(data3.df[,1:4], G=2)
# str(out2)
#smy2<-summary(out2$BIC)
#fviz_mclust_bic(out2)

# levando a classificação para os dados originais
data3.df$cluster2 <- as.factor(out2$classification)

# plots 2 a 2:
p <- sapply(1:length(comb), function(i){
  apply(comb_nomes, 2, function(x){
    p[i] <- ggplot(data3.df, aes_string(x[1], x[2]))+
      geom_point(aes(colour = cluster2, shape=R1), size = 2.5)+
      #ggtitle("Comparação R>1 e R<1")+
      theme(plot.title = element_text(hjust=0.5))
  })  
})

#x11()
grid.arrange(p[[1]],p[[2]],p[[3]],p[[4]],p[[5]],p[[6]], ncol=3)

summary(out2$BIC)
```


#### GMM com G=3 grupos:

```{r G3_3, fig.width=15, fig.height=10, message=FALSE, warning=FALSE, echo=FALSE}
# quão significativo G=2 eh em relação a G=3 (ou vice versa)?:
### G=3
out3 <- Mclust(data3.df[,1:4], G=3)
#str(out4)

# levando a classificação para os dados originais
data3.df$cluster3 <- as.factor(out3$classification)

# plots 2 a 2:
p <- sapply(1:length(comb), function(i){
  apply(comb_nomes, 2, function(x){
    p[i] <- ggplot(data3.df, aes_string(x[1], x[2]))+
      geom_point(aes(colour = cluster3, shape=R1), size = 2.5)+
      #ggtitle("Comparação R>1 e R<1")+
      theme(plot.title = element_text(hjust=0.5))
  })  
})
#x11()
grid.arrange(p[[1]],p[[2]],p[[3]],p[[4]],p[[5]],p[[6]], ncol=3)

# SEM PADRÃO DIAGONAL
summary(out3$BIC)

```



#### GMM com G irrestrito:

```{r G4_3, fig.width=15, fig.height=10, message=FALSE, warning=FALSE, echo=FALSE}

out4 <- Mclust(data3.df[,1:4])
# str(out4)

# levando a classificação para os dados originais
data3.df$cluster4 <- as.factor(out4$classification)

# plots 2 a 2:
p <- sapply(1:length(comb), function(i){
  apply(comb_nomes, 2, function(x){
    p[i] <- ggplot(data3.df, aes_string(x[1], x[2]))+
      geom_point(aes(colour = cluster4, shape=R1), size = 2.5)+
      #ggtitle("Comparação R>1 e R<1")+
      theme(plot.title = element_text(hjust=0.5))
  })  
})
#x11()
grid.arrange(p[[1]],p[[2]],p[[3]],p[[4]],p[[5]],p[[6]], ncol=3)

summary(out4$BIC)
fviz_mclust_bic(out4)

```


#### Conclusão dataset: "Parameters_3_OZVBR.txt"

* em todos os casos, o GMM não indicou separação dos grupos na diagonal;
* o modelo "ideal" de clusters, de acordo com a técnica BIC, seria o modelo com 3 agrupamentos;
* não há grande diferença, em termos de BIC, entre o modelo com 2 grupos e 3 grupos.



### Quarto data-set: "Parameters_4_RBCFPZ.txt"

* não há variável "Índice R" neste data-set para verificação radio-quiet vs radio-loud.


```{r r4, fig.width=15, fig.height=10, message=FALSE, warning=FALSE, echo=FALSE}
#leitura
#leitura
#load("~/WKSPCE_data1.RData")
# data4.loc<-file.choose()
# data4.df <- read.table(data4.loc, header=TRUE)
# str(data4.df)

#NAO HAH ÍNDICE R NO DATASET4 -- nao teremos parametro shape nos plots 2 a 2!!!

#plotando
#install.packages("gridExtra")

# library(ggplot2)
# library(gridExtra)

comb = combn(ncol(data4.df),2) # TODAS AS VARIAVEIS
p = list()
#i = 1

#x = comb[,1]
# para pegar e passar os nomes das variaveis corretamente para o ggplot
nomes <- colnames(data4.df)

comb_nomes <- matrix(NA, nrow=2, ncol=ncol(comb))
comb_nomes <- sapply(1:ncol(comb),function(j){
  sapply(1:2,function(i){
    comb_nomes[i,j]<-nomes[comb[i,j]]
  })
})

p <- sapply(1:length(comb), function(i){
  apply(comb_nomes, 2, function(x){
    p[i] <- ggplot(data4.df, aes_string(x[1], x[2]))+
      geom_point(aes(colour = "red"), size = 1.5)+
      ggtitle("Variáveis 2 a 2")+
      theme(plot.title = element_text(hjust=0.5))
  })  
})
#ok!

grid.arrange(p[[1]],p[[2]],p[[3]],p[[4]],p[[5]],p[[6]],p[[7]],p[[8]],p[[9]],p[[10]], ncol=5)
```


#### GMM com G=2 grupos:


```{r G2_4, fig.width=15, fig.height=10, message=FALSE, warning=FALSE, echo=FALSE}
#rodando MClust
### G=2
library(mclust)
out2 <- Mclust(data4.df, G=2)
# str(out2)
#smy2<-summary(out2$BIC)
#fviz_mclust_bic(out2)

# levando a classificação para os dados originais
data4.df$cluster2 <- as.factor(out2$classification)

# plots 2 a 2:
p <- sapply(1:length(comb), function(i){
  apply(comb_nomes, 2, function(x){
    p[i] <- ggplot(data4.df, aes_string(x[1], x[2]))+
      geom_point(aes(colour = cluster2), size = 1.5)+
      #ggtitle("Comparação R>1 e R<1")+
      theme(plot.title = element_text(hjust=0.5))
  })  
})

#x11()
grid.arrange(p[[1]],p[[2]],p[[3]],p[[4]],p[[5]],p[[6]],p[[7]],p[[8]],p[[9]],p[[10]], ncol=5)

summary(out2$BIC)
```


#### GMM com G=3 grupos:

```{r G3_4, fig.width=15, fig.height=10, message=FALSE, warning=FALSE, echo=FALSE}
# quão significativo G=2 eh em relação a G=3 (ou vice versa)?:
### G=3
out3 <- Mclust(data4.df, G=3)
#str(out4)

# levando a classificação para os dados originais
data4.df$cluster3 <- as.factor(out3$classification)

# plots 2 a 2:
p <- sapply(1:length(comb), function(i){
  apply(comb_nomes, 2, function(x){
    p[i] <- ggplot(data4.df, aes_string(x[1], x[2]))+
      geom_point(aes(colour = cluster3), size = 1.5)+
      #ggtitle("Comparação R>1 e R<1")+
      theme(plot.title = element_text(hjust=0.5))
  })  
})
#x11()
grid.arrange(p[[1]],p[[2]],p[[3]],p[[4]],p[[5]],p[[6]],p[[7]],p[[8]],p[[9]],p[[10]], ncol=5)

# SEM PADRÃO DIAGONAL
summary(out3$BIC)

```



#### GMM com G irrestrito:

```{r G4_4, fig.width=15, fig.height=10, message=FALSE, warning=FALSE, echo=FALSE}

out4 <- Mclust(data4.df)
# str(out4)

# levando a classificação para os dados originais
data4.df$cluster4 <- as.factor(out4$classification)

# plots 2 a 2:
p <- sapply(1:length(comb), function(i){
  apply(comb_nomes, 2, function(x){
    p[i] <- ggplot(data4.df, aes_string(x[1], x[2]))+
      geom_point(aes(colour = cluster4), size = 1.5)+
      #ggtitle("Comparação R>1 e R<1")+
      theme(plot.title = element_text(hjust=0.5))
  })  
})
#x11()
grid.arrange(p[[1]],p[[2]],p[[3]],p[[4]],p[[5]],p[[6]],p[[7]],p[[8]],p[[9]],p[[10]], ncol=5)

# O MELHOR NO DATA SET4 SAO DOIS CLUSTERS !! 

summary(out4$BIC)
fviz_mclust_bic(out4)

```


#### Conclusão dataset: "Parameters_4_RBCFPZ.txt"

* em todos os casos, o GMM não indicou separação dos grupos na diagonal;
* o modelo "ideal" de clusters, de acordo com a técnica BIC, seria o modelo com 3 agrupamentos;
* não há grande diferença, em termos de BIC, entre o modelo com 2 grupos e 3 grupos.
