---
title: "Análise 5 - Figuras"
output: 
  html_document:
    keep_md: true
---

## Parte 1 - Sem remoção dos outliers

```{r load, message=FALSE, warning=FALSE, echo=FALSE}
load("wkspace_analise5_com_outliers.RData")
library(mclust)
library(ggplot2)
library(gridExtra)
library(factoextra)
```

### 1. Gráficos 2x2 SEM elipse

OBS: Os clusters foram obtidos com o pacote MClust, utilizando "semente" 1984.

```{r, fig.width=15, fig.height=10, message=FALSE, warning=FALSE, echo=FALSE}
grid.arrange(p1[[1]],p1[[2]],p1[[3]],p1[[4]],p1[[5]],p1[[6]],
             p2[[1]],p2[[2]],p2[[3]],p2[[4]],p2[[5]],p2[[6]],
             p3[[1]],p3[[2]],p3[[3]],p3[[4]],p3[[5]],p3[[6]],
             p4[[1]],p4[[2]],p4[[3]],p4[[4]],p4[[5]],p4[[6]], ncol=6,
             top = "Cluster G=2 vs R>1/R<1")
```

### 2. Gráficos 2x2 COM elipse

```{r, fig.width=15, fig.height=10, message=FALSE, warning=FALSE, echo=FALSE}
grid.arrange(pe1[[1]],pe1[[2]],pe1[[3]],pe1[[4]],pe1[[5]],pe1[[6]],
             pe2[[1]],pe2[[2]],pe2[[3]],pe2[[4]],pe2[[5]],pe2[[6]],
             pe3[[1]],pe3[[2]],pe3[[3]],pe3[[4]],pe3[[5]],pe3[[6]],
             pe4[[1]],pe4[[2]],pe4[[3]],pe4[[4]],pe4[[5]],pe4[[6]], ncol=6,
             top = "Cluster G=2 vs R>1/R<1")
```

### 3. Influência das Variáveis no valor do ICL

```{r, fig.width=20, fig.height=10, message=FALSE, warning=FALSE, echo=FALSE}
grid.arrange(p1_icl, p2_icl, nrow=2)
```

```{r, results='asis', echo=FALSE}
knitr::kable(icl.df1, fomat = "html", caption = "ICL - Dataset1", row.names = FALSE)
```

```{r, results='asis', echo=FALSE}
knitr::kable(icl.df2, fomat = "html", caption = "ICL - Dataset2", row.names = FALSE)
```


```{r, fig.width=20, fig.height=10, message=FALSE, warning=FALSE, echo=FALSE}
grid.arrange(p3_icl, p4_icl, nrow=2)
```

```{r, results='asis', echo=FALSE}
knitr::kable(icl.df3, fomat = "html", caption = "ICL - Dataset3", row.names = FALSE)
```

```{r, results='asis', echo=FALSE}
knitr::kable(icl.df4, fomat = "html", caption = "ICL - Dataset4", row.names = FALSE)
```


### 4. Probabilidade de Pertencimento a cada grupo

```{r, fig.width=15, fig.height=10, message=FALSE, warning=FALSE, echo=FALSE}
grid.arrange(p1_p,p2_p,p3_p,p4_p, ncol=2)
```



## Parte 2 - Com remoção dos outliers

OBS: Em cada variável de cada Dataset, removeram-se as observações que ficavam abaixo do percentil 1 e acima do percentil 99.

```{r load2, message=FALSE, warning=FALSE, echo=FALSE}
load("wkspace_analise5_sem_outliers.RData")
library(mclust)
library(ggplot2)
library(gridExtra)
library(factoextra)
```

### 1. Gráficos 2x2 SEM elipse

```{r, fig.width=15, fig.height=10, message=FALSE, warning=FALSE, echo=FALSE}
grid.arrange(pc1[[1]],pc1[[2]],pc1[[3]],pc1[[4]],pc1[[5]],pc1[[6]],
             pc2[[1]],pc2[[2]],pc2[[3]],pc2[[4]],pc2[[5]],pc2[[6]],
             pc3[[1]],pc3[[2]],pc3[[3]],pc3[[4]],pc3[[5]],pc3[[6]],
             pc4[[1]],pc4[[2]],pc4[[3]],pc4[[4]],pc4[[5]],pc4[[6]], ncol=6,
             top = "Cluster G=2 vs R>1/R<1")
```

### 2. Gráficos 2x2 COM elipse

```{r, fig.width=20, fig.height=10, message=FALSE, warning=FALSE, echo=FALSE}
grid.arrange(pce1[[1]],pce1[[2]],pce1[[3]],pce1[[4]],pce1[[5]],pce1[[6]],
             pce2[[1]],pce2[[2]],pce2[[3]],pce2[[4]],pce2[[5]],pce2[[6]],
             pce3[[1]],pce3[[2]],pce3[[3]],pce3[[4]],pce3[[5]],pce3[[6]],
             pce4[[1]],pce4[[2]],pce4[[3]],pce4[[4]],pce4[[5]],pce4[[6]], ncol=6,
             top = "Cluster G=2 vs R>1/R<1")
```

### 3. Influência das Variáveis no valor do ICL

```{r, fig.width=20, fig.height=10, message=FALSE, warning=FALSE, echo=FALSE}
grid.arrange(pc1_icl, pc2_icl, nrow=2)
```

```{r, results='asis', echo=FALSE}
knitr::kable(icl.df1, fomat = "html", caption = "ICL - Dataset1", row.names = FALSE)
```

```{r, results='asis', echo=FALSE}
knitr::kable(icl.df2, fomat = "html", caption = "ICL - Dataset2", row.names = FALSE)
```


```{r, fig.width=20, fig.height=10, message=FALSE, warning=FALSE, echo=FALSE}
grid.arrange(pc3_icl, pc4_icl, nrow=2)
```

```{r, results='asis', echo=FALSE}
knitr::kable(icl.df3, fomat = "html", caption = "ICL - Dataset3", row.names = FALSE)
```

```{r, results='asis', echo=FALSE}
knitr::kable(icl.df4, fomat = "html", caption = "ICL - Dataset4", row.names = FALSE)
```


### 4. Probabilidade de Pertencimento a cada grupo

```{r, fig.width=10, fig.height=5, message=FALSE, warning=FALSE, echo=FALSE}
grid.arrange(pc1_p,pc2_p,pc3_p,pc4_p, ncol=2)
```
